臺灣臺中地方法院刑事判決
111年度交訴字第24號
公  訴  人  臺灣臺中地方檢察署檢察官
被      告  黃仲偉


上列被告因過失致死案件，經檢察官提起公訴（110年度偵字第3
7734號），因被告於準備程序中就被訴事實為有罪之陳述，本院
合議庭裁定由受命法官獨任進行簡式審判程序，判決如下：
    主    文
黃仲偉犯過失致人於死罪，處有期徒刑捌月。緩刑肆年，並應按
如附表所示賠償金額及方式支付損害賠償。
    犯罪事實
一、黃仲偉於民國110年8月20日23時45分許，駕駛車牌號碼000-
    0000號自用小客車，沿臺中市太平區速限50公里之樹孝路內
    側車道由中山路三段往育賢路方向行駛，行經樹孝路口與育
    才路口之閃黃燈號誌之交岔路口時，本應注意行車速度，依
    速限標誌或標線之規定，且行駛至閃黃燈號誌交岔路口，應
    減速慢行，注意安全，小心通過，而依當時之天候為晴，光
    線為夜間有照明、視距良好，並無不能注意之情事，竟疏未
    注意及此，以時速約90公里之速度超速行駛，且未減速慢行
    貿然通過該路口，適黃建富騎乘車牌號碼000-0000號普通重
    型機車，沿臺中市○○區○○路○○○○路○○○路○○○○○○路○○○○○○○○○
    ○○號誌），亦疏未停讓幹道車即黃仲偉所駕駛之上揭自用小
    客車先行，致黃仲偉所駕駛之上開自用小客車左前車頭與黃
    建富騎乘之機車右側發生碰撞。黃建富人車倒地後，受有全
    身多發性骨折併器官損傷等傷害，經送醫急救後，仍於同年
    月21日1時16分許休克死亡。黃仲偉於肇事後留在現場，並
    於員警到場處理時承認為肇事者，自首而願受裁判。
二、案經黃建富之父黃琳恭告訴及臺灣臺中地方檢察署檢察官相
    驗後自動檢舉偵查起訴。
    理    由
一、本案被告黃仲偉所犯係死刑、無期徒刑、最輕本刑為3年以
    上有期徒刑以外之罪，其於準備程序中就前揭被訴事實為有
    罪之陳述，經本院告知簡式審判程序之旨，並聽取公訴人、
    被告之意見後，經裁定進行簡式審判程序審理，則本案證據
    之調查，依刑事訴訟法第273條之2規定，自不受同法第159
    條第1項、第161條之2、第161條之3、第163條之1及第164條
    至第170條規定之限制。
二、認定犯罪事實所憑之證據及理由：
㈠、上揭犯罪事實，業據被告於警詢、偵訊及本院準備程序、審
    理時均坦承不諱（見相卷第13至16頁、第141至147頁、偵卷
    第15至17頁、本院卷第32頁、第56頁、第66頁），核與證人
    即告訴人黃琳恭於警詢、偵訊時、證人黃耀德於偵訊時證述
    之內容相符（見相卷第17至21頁、第141至147頁、偵卷第15
    至17頁；偵卷第143頁），並有國軍臺中總醫院附設民眾診
    療服務處診斷證明書（見相卷第35頁）、死亡通知單（見相
    卷第37頁）、道路交通事故現場圖（見相卷第49頁）、道路
    交通事故調查報告表㈠㈡（見相卷第51至53頁）、臺中市政府
    警察局A1A2類交通事故攝影蒐證檢視表（見相卷第63頁）、
    交通事故補充資料表（見相卷第65至67頁）、初步分析研判
    表（見相卷第183至184頁）、監視器翻拍截圖（見相卷第39
    至43頁）、現場及車損照片（見相卷第71至115頁）、相驗
    照片（見相卷第165至175頁）、相驗筆錄（見相卷第139頁
    ）、臺灣臺中地方檢察署相驗屍體證明書（見相卷第149頁
    ）、檢驗報告書（見相卷第157至164頁）、車號查詢汽車車
    籍資料（見相卷第117至119頁）、證號查詢汽車駕駛人資料
    （見相卷第121至123頁）各1份在卷可稽，足認被告所為之
    任意性自白與實情相符，堪以採信。
㈡、按行車速度，依速限標誌或標線之規定；汽車行駛至交岔路
    口，其行進、轉彎，應遵守燈光號誌。道路交通安全規則第
    93條第1項、第102條第1項第1款分別定有明文。又按特種閃
    光號誌各燈號顯示之意義如左：一、閃光黃燈表示「警告」
    ，車輛應減速接近，注意安全，小心通過。二、閃光紅燈表
    示「停車再開」，車輛應減速接近，先停止於交岔路口前，
    讓幹道車優先通行後認為安全時，方得續行，道路交通標誌
    標線號誌設置規則第211條第1項亦有明定。經查，被告領有
    小型車普通駕駛執照，有上開證號查詢汽車駕駛人列印資料
    在卷可憑（見相卷第121頁），其對於上揭規定應知悉甚詳
    ，且查案發路段速限為50公里，而事發當時天候為晴、光線
    為夜間有照明、視距良好，有前揭道路交通事故調查報告表
    ㈠可佐（見相卷第51頁），並無不能注意之情事，詎其竟疏
    未注意及此，仍以時速約90公里速度超速行駛，且未減速慢
    行貿然通過該路口，致所駕駛之車輛與被害人所騎乘之機車
    發生碰撞，被告駕駛行為顯有過失，甚為明確。
㈢、又被害人於本案車禍後，因全身多發性骨折併器官損傷而休
    克死亡乙節，亦經檢察官督同法醫師相驗屬實，有前述相驗
    照片（見相卷第165至175頁）、相驗筆錄（見相卷第139頁
    ）、臺灣臺中地方檢察署相驗屍體證明書（見相卷第149頁
    ）、檢驗報告書（見相卷第157至164頁）在卷可憑，是被告
    之過失行為與被害人之死亡結果間，具有相當因果關係，至
    臻明確。至被害人騎乘普通重型機車，行經閃光紅燈號誌路
    口時，未先停止於交岔路口前讓幹道車優先通行，固同為本
    案車禍肇事之原因，於本案車禍亦有過失，然被告既有前揭
    明顯交通過失情節，自不因被害人騎車不當而有疏失，即可
    解免被告應負之過失致人於死罪責，充其量僅得作為被告量
    刑之參考，附此敘明。
㈣、綜上所述，本案事證明確，被告前開過失致死犯行堪以認定
    ，應依法論科。　　
三、論罪科刑：　　
㈠、核被告所為，係犯刑法第276條之過失致人於死罪。
㈡、被告於本案事故後，於有偵查權限之司法警察機關尚不知係
    何人犯罪時，即向據報到場處理之警員當場承認其為肇事人
    ，有臺中市政府警察局道路交通事故肇事人自首情形紀錄表
    在卷可稽（見相卷第55頁），參以其事後無逃避本案偵查及
    審理之情，應認其有自首接受裁判之意思，其所為上開犯行
    合於自首之要件，爰依刑法第62條前段減輕其刑。　
㈢、爰審酌被告因超速行駛且未減速慢行貿然通過閃光黃燈號誌
    路口，致發生本案事故，造成被害人生命一夕消逝之死亡結
    果，連同使其家屬產生精神上永難回復之痛楚及傷害，及被
    告犯後坦承犯行，態度尚佳，且已與被害人家屬達成調解，
    有本院111年度中司刑移調字第270號調解程序筆錄在卷可憑
    （見本院卷第43至44頁），復參酌被害人就本案車禍亦有違
    規行為，非可將肇事責任全然歸咎於被告，暨被告於本院審
    理時自述之高職肄業之教育程度、目前從事綁鐵工作、家中
    經濟狀況普通（見本院卷第67頁）等一切情狀，量處如主文
    所示之刑，以資懲儆。
㈣、被告前未曾受有期徒刑以上刑之宣告，有臺灣高等法院被告
    前案紀錄表在卷可稽，被告犯後坦認犯罪，復已如前述與被
    害人家屬達成調解，顯有悔悟之意，且告訴人於本院調解程
    序時表示同意給予被告緩刑宣告等語（見本院卷第44頁），
    本院審酌上開各情狀，認被告經此刑事偵審追訴程序及刑之
    宣告後，應能知所警惕，諒無再犯之虞，上開所宣告刑應以
    暫不執行為適當，惟參酌被告尚未開始履行上開調解程序筆
    錄所載給付義務，為督促被告確實予以履行，爰依刑法第74
    條第1 項第1 款、第2 項第3 款，併予宣告如主文所示緩刑
    ，並諭知如主文所示負擔，以勵自新，並觀後效。倘被告違
    反本院諭知之負擔而情節重大，足認此次緩刑之宣告難收其
    預期效果而有執行刑罰之必要者，檢察官尚得聲請撤銷本案
    緩刑之宣告，併此敘明。
據上論斷，應依刑事訴訟法第273條之1第1項、第299條第1項前
段，刑法第276條、第62條前段、第74條第1項第1款、第2 項第3
 款，判決如主文。　　
本案經檢察官林樹蘭提起公訴，檢察官羅秀蓮到庭執行職務。
中　　華　　民　　國　　111 　年　　5 　　月　　27　　日
                  刑事第三庭  法  官  簡志宇
以上正本證明與原本無異。
如不服本判決應於收受判決後20日內向本院提出上訴書狀，並應
敘述具體理由；其未敘述上訴理由者，應於上訴期間屆滿後20日
內向本院補提理由書（均須按他造當事人之人數附繕本）「切勿
逕送上級法院」。
告訴人或被害人如不服判決，應備理由具狀向檢察官請求上訴，
上訴期間之計算，以檢察官收受判決正本之日起算。
                              書記官  林勝彥
中　　華　　民　　國　　111 　年　　5 　　月　　27　　日
附錄論罪科刑法條
中華民國刑法第276條
因過失致人於死者，處5年以下有期徒刑、拘役或50萬元以下罰
金。　　
附表：
（時間：民國；金額：新臺幣）
賠償金額及方式 備註 黃仲偉應給付吳毓美160萬元（不含強制汽車責任保險法所定給付），給付方法如下： 一、於111年8月21日前給付80萬元。 二、餘款80萬元自111年9月起，於每月10日前各給付3萬元，最後一期以餘額為準，至全部清償完畢止。 三、如有一期未履行視為全部到期。 左列緩刑負擔係依本院上開調解程序筆錄所載第一項內容而定，且與該部分給付義務同一。